【裁判字號】    88,易,1142
【裁判日期】    900319
【裁判案由】    竊盜
【裁判全文】
臺灣嘉義地方法院刑事判決                        八十八年度易字第一一四二號
    公  訴  人  臺灣嘉義地方法院檢察署檢察官
    被      告  己○○
    選任辯護人  簡承佑
                張智學
右列被告因竊盜案件，經檢察官提起公訴（八十八年度偵字第三零零六號），本院判
決如左：
    主  文
己○○竊盜，處有期徒刑參月，如易科罰金以參佰元折算壹日；己○○意圖為自己不
法之所有，以詐術使人將第三人之物交付者，處有期徒刑參月，如易科罰金以參佰元
折算壹日。應執行有期徒刑伍月，如易科罰金以參佰元折算壹日。
    事  實
一、己○○於民國八十八年二月十二日十四時許，委託不知情之陳正利駕駛連結車，
    共同至嘉義縣梅山鄉○○村○○街一零六號丙○○家中，因丙○○不在，己○○
    竟向丙○○之母乙○○○佯稱要將丙○○向其購買之車斗取去驗車，乙○○○因
    與己○○素未謀面，而向己○○告稱等丙○○回來再說等語，並上樓欲打電話詢
    問丙○○，己○○見乙○○○上樓，竟意圖為自己不法之所有，逕自打開屋內桌
    子抽屜取走丙○○連結車之鑰匙，並以該鑰匙（嗣歸還乙○○○）將當時由乙○○○看管之丙○○連結車上之車斗取下而連結至陳正利開來之連結車上，陳正利
    並發動引擎正欲離去，而竊取丙○○所有之車斗一個得手，乙○○○因見己○○
    自其屋內桌子抽屜內取走鑰匙，隨即報警，並阻止陳正利開走其連結車。嗣警員
    據報至上開丙○○家處理，並將己○○、陳正利二人帶回警局偵訊，己○○等於
    製作完偵訊筆錄後，又折返丙○○家，己○○另行基於詐欺取財之犯意，向乙○○○佯稱警員同意其將連結車連同車斗開走，乙○○○因而陷於錯誤，而同意讓
    己○○將丙○○所有之車斗取走，己○○將車斗取走後，翌日即轉賣給不知情之
    庚○○。
二、案經嘉義縣警察局竹崎分局報請台灣嘉義地方法院檢察署檢察官偵查起訴。
    理  由
一、訊據被告己○○固坦承於右揭時、地與陳正利至丙○○家中將車斗連結至陳正利
    所開去之連結車上，嗣並將車斗自被害人丙○○家中拖走，惟矢口否認有竊盜及
    詐欺等犯行，辯稱：是丙○○尚未清償車斗之價金而同意其取回車斗，乙○○○
    當日有同意其拿鑰匙去取丙○○連結車上之車斗，惟嗣後反悔才報警，又其至警
    局作完筆錄後，經警員告知得將連結車連同丙○○之車斗開走，其才於折返丙○○家後將連結車連同車斗取走云云。惟查：
（一）右揭事實業據被害人乙○○○、丙○○迭於警訊、偵查及本院審理時指述綦詳
      ，並有賣賣契約書、庚○○所立之保管書、照片附卷可稽。
（二）證人即承辦警員陳世淮於偵查中結證稱：「（問：你放己○○及陳正利回去時
      ，有無告訴他們二人可以把車拖回去？）沒有，我有告訴己○○，丙○○欠你
      錢，你跟他母親又扯不清，要把車拖回去，這是不可以的」（偵查卷第三十六
      頁反面參見），業已向被告告知不可擅自取走丙○○之車斗，而證人即與被告
      同至警局製作筆錄之庚○○、丁○亦於本院結證，庚○○證稱：「當時警察向
      我們說為何去拖車斗無行照，我們拿車頭行照去，警察就說我們這是民事財務
      糾紛，並不是贓車，所以讓我們自己處理。」丁○證稱：「我與庚○○一起去
      的，警員有說財務糾紛，叫我們自己回去處理。」（本院八十九年一月四日訊
      問筆錄），足徵警員並未告知被告得自行將車斗取走，被告所辯稱其係經警員
      告知其可將車斗取走，才轉知乙○○○，並將車斗拖回云云，並非實情。
（三）被告雖辯稱被害人丙○○向其購買本件車斗，未繳清價金，故經丙○○同意，
      其將車斗取回云云，訊之被害人丙○○否認有同意被告將車斗取回，而查被害
      人丙○○向被告購買車斗，僅給付部分價金，尚餘尾款約新台幣（下同）四十
      萬元，雙方並約定由被害人丙○○為被告跑車趟抵價金，案發前被害人丙○○
      已為被告跑了約一百三十趟車次，雙方於案發前尚未結算等情，為被害人丙○○及被告所是認，而被告自承被害人丙○○為其跑車趟，每趟約二千元等情（
      本院八十九年三月二十九日訊問筆錄參見），準此，被害人丙○○應僅剩約十
      餘萬元未給付，按丙○○之職業即為砂石車司機，車斗乃係生財工具，且既已
      與被告約定跑車趟抵價金，應無故剩十餘萬尾款不付而同意被告將車斗取回之
      理。
（四）被告又辯稱被害人乙○○○告知其鑰匙所在，並要被告自行取用拖回車斗，然
      訊之被害人乙○○○亦堅決否認有該等情事，按乙○○○與被告素未謀面，為
      被告所是認，而車斗價值非輕，應無輕率相信被告而任意告知被告鑰匙處所，
      果被害人乙○○○相信被告所言，亦無馬上報警處理之理，被告上開所辯亦與
      常情有違，委無足採。
（五）被告與被害人丙○○間就本件車斗雖尚存有債權債務關係，然就五十餘萬之價
      金僅存十餘萬尾款未清，且雙方並未結算，亦未作進一步之約定，被告竟擅自
      取走車斗，而被告於取走本件車斗後，隨即買予第三人庚○○，足徵被告具有
      不法所有意圖甚明。
（六）證人甲○○雖於本院審理時證稱：「丙○○說要給我們老闆（指被告己○○）
      三十萬，如果一、二個月沒有給的話，車斗隨時可以牽回去。」（八十九年十
      月五日訊問筆錄參見），然甲○○為被告之受僱人，其證言之可信度已不無可
      疑，又其所述之時點係在雙方約定跑車趟抵價金之前，亦無足採為有利於被告
      之證據。而證人戊○○於本院審理時證稱：「丙○○曾經說，如果二個月沒有
      付清尾款，車斗要讓己○○牽回去，有說要幫己○○跑車趟抵債，後來有沒有
      跑車我不知道，但是說期限內沒有跑完後，車斗要讓己○○牽回去。」，然被
      告與丙○○間一直未就跑車趟結算，之間債權債務未明，其證言亦不足為被告
      有利之認定。
（七）綜上所述，被告上開所辯均非可採，事證明確，被告犯行堪以認定。
二、核被告所為係犯刑法第三百二十條第一項之竊盜罪及同法第三百三十九條第一項
    之詐欺取財罪。被告所犯上開二罪，犯意各別，行為不同，應分論併罰。被告所
    為雖意欲取得同一車斗，然查該二次犯行間並無何方法結果之牽連關係，公訴人
    認被告所犯上開二罪為牽連關係，尚有未洽。爰審酌被告與被害人間原係有債權
    債務關係，車斗之價值非鉅，被告與被害人業已達成民事上和解等一切情狀，量
    處被告如主文所示之刑，並定其應執行刑及諭知易科罰金之折算標準。
據上論斷，應依刑事訴訟法第二百九十九條第一項前段，刑法第三百二十條第一項、
第三百三十九條第一項、第四十一條第一項前段，第五十一條第五款，罰金罰鍰提高
標準條例第一條前段、第二條，判決如主文。
本案經檢察官陳美君到庭執行職務
中    華    民    國      九十        年        三    月      十九      日
                                臺灣嘉義地方法院刑事第一庭
                                        法  官  劉  瓊  雯
右正本證明與原本無異。
如不服本判決，應於判決送達後十日內向本院提出上訴狀( 應附繕本 )。
中    華    民    國      九十        年        三    月     二十二     日
                                        書記官  陳  冠  學
附錄本案論罪科刑法條：
刑法第三百二十條第一項
刑法第三百三十九條第一項


司法院資訊處製作；財團法人民間司法改革基金會備份。
